ko: 키트 파우치/케이스 유형: 하드 케이스; 케이스 미포함; 롤업 랩; 소프트 파우치; 튜브/캐니스터; 기타
zh-TW: 套件收納袋/收納盒類型: 硬殼; 不含外盒; 捲筒收納袋; 軟袋; 軟管/罐裝; 其他
pl: Typ saszetki/futerału zestawu: Twarde etui; Brak etui w zestawie; Zwijany pokrowiec; Miękkie etui; Tuba/pojemnik; Inne
da: Typen af pose eller etui til sættet: Hårdt etui; Etui medfølger ikke; Rulleomslag; Blød pose; Rør/dåse; Andet
sl-SI: Vrsta torbice/kovčka kompleta: Trdi etui; Etui ni vključen; Zvijalna torbica; Mehka torbica; Tuba/posoda; Drugo
sv: Kit – påse/fodraltyp: Hårt fodral; Inget fodral ingår; Upprullbart fodral; Mjuk påse; Rör/behållare; Övrigt
en: Kit pouch/case type: Hard case; No case included; Roll-up wrap; Soft pouch; Tube/canister; Other
bg-BG: Тип калъф/торбичка за комплекта: Твърд калъф; Без включен калъф; Навиващ се калъф; Мек калъф; Туба/контейнер; Друго
nb: Settets pose-/kofferttype: Hardt etui; Etui medfølger ikke; Rullemappe; Myk pose; Rør/beholder; Annet
hr-HR: Vrsta torbice/kutije kompleta: Tvrda kutija; Kutija nije uključena; Zarolani etui; Mekana vrećica; Tuba/kanistar; Ostalo
sk-SK: Typ puzdra/tašky na súpravu: Tvrdé puzdro; Bez puzdra; Rolovacie puzdro; Mäkké puzdro; Tuba/nádoba; Iné
zh-CN: 套装收纳包/盒类型: 硬壳盒; 不含外壳; 卷轴包; 软袋; 管/罐; 其他
th: กระเป๋า Kit /กระเป๋าแบบ: ฮาร์ดเคส; ไม่มีเคสให้; ห่อแบบม้วนเก็บได้; ซองแบบนิ่ม; หลอด/กระป๋อง; อื่นๆ
nl: Kit tasje/koffer type: Harde koffer; Geen koffer inbegrepen; Oproletui; Zacht etui; Buis/koker; Anders
ja: Kitポーチ／ケースタイプ: ハードケース; ケースなし; ロールアップラップ; ソフトポーチ; チューブ/キャニスター; その他
ro-RO: Tipul de husă/cutie a kitului: Cutie rigidă; Nicio cutie inclusă; Husă tip rulou; Husă moale; Tub/canistră; Altele
cs: Typ pouzdra na sadu: Pevné pouzdro; Bez pouzdra; Svinovací pouzdro; Měkké pouzdro; Tuba/nádoba; Jiné
lt-LT: Rinkinio maišelio / dėklo tipas: Kietas dėklas; Be dėklo; Susukamas dėklas; Minkštas maišelis; Tūba / cilindras; Kita
es: Tipo de bolsa/estuche del kit: Estuche rígido; No incluye estuche; Estuche enrollable; Bolsa blanda; Tubo/recipiente; Otro
fr: Type de pochette ou d’étui du kit: Étui rigide; Aucun étui inclus; Trousse à enrouler; Pochette souple; Tube/boîte; Autre
de: Typ der Kit-Tasche bzw. der Kiste: Hartschalenkoffer; Ohne Hülle; Roll-Etui; Weiche Tasche; Röhre/Kanister; Sonstige
it: Tipo di custodia/cassa del kit: Custodia rigida; Nessuna custodia inclusa; Custodia arrotolabile; Custodia morbida; Tubo/barattolo; Altro
ru: Тип чехла или кейса набора: Жесткий футляр; Без футляра в комплекте; Сворачивающийся чехол; Мягкий чехол; Туба/банка; Другое
vi: Loại túi/hộp đựng bộ dụng cụ: Hộp cứng; Không kèm hộp; Bọc dạng cuộn; Túi mềm; Ống/hộp trụ tròn; Khác
el: Τύπος θήκης/πουγκιού κιτ: Σκληρή θήκη; Δεν περιλαμβάνεται θήκη; Θήκη ρολό; Μαλακή θήκη; Σωλήνας/κουτί; Άλλο
pt-BR: Tipo de bolsa/estojo do kit: Estojo rígido; Sem estojo incluído; Estojo de enrolar; Bolsa macia; Tubo/recipiente; Outro
tr: Kitin kese/kılıf türü: Sert kılıf; Kılıf dahil değildir; Rulo sargı; Yumuşak kese; Tüp/kutu; Diğer
pt-PT: Tipo de bolsa/estojo do kit: Mala rígida; Nenhuma mala incluída; Bolsa de enrolar; Bolsa macia; Tubo/recipiente; Outro
fi: Sarjan pussin/kotelon tyyppi: Kova laukku; Ei sisällä laukkua; Rullattava säilytystasku; Pehmeä pussi; Putki/kanisteri; Muu
hu: Táska/tok készlet típusa: Kemény tok; Tokot nem tartalmaz; Feltekercselhető tok; Puha tasak; Tubus/doboz; Egyéb